【裁判字號】    92,裁,1654
【裁判日期】    921120
【裁判案由】    營利事業所得稅
【裁判全文】
最  高  行  政  法  院  裁  定                  九十二年度裁字第一六五四號
    上  訴  人  昶皓企業有限公司
    代  表  人  甲○○
    被 上訴 人  財政部高雄市國稅局
    代  表  人  乙○○
右當事人間因營利事業所得稅事件，上訴人對於中華民國九十一年七月三十一日高雄
高等行政法院九十年度簡字第四○一五號判決，提起上訴，本院裁定如左：
    主  文
上訴駁回。
上訴審訴訟費用由上訴人負擔。
    理  由
一、按對於適用簡易程序之裁判提起上訴或抗告，須經本院許可，且該許可以訴訟事
    件所涉及之法律見解具有原則性者為限，行政訴訟法第二百三十五條定有明文。
    所謂訴訟事件涉及之法律見解具有原則性，係指對於行政命令是否牴觸法律所為
    之判斷，或就同類事件所表示之法律見解與其他高等法院所表示之見解互相牴觸
    ，始屬相當。
二、本件上訴人八十七年度營利事業所得稅於八十八年三月三十日結算申報，嗣經高
    雄市稅捐稽徵處於八十八年四月二十七日查獲漏報八十七年十一至十二月份銷售
    額二五一、四四○元，致漏報應稅所得二五一、四四○元，計逃漏所得稅六二、
    八六○元，案經移送被上訴人審理違章成立，除據以重新核定上訴人全年所得額
    外，並依所得稅法第一百十條第一項之規定，按所漏稅額六二、八六○元一倍之
    罰鍰六二、八○○元（計至百元）。上訴人不服，循序提起行政訴訟，原審判決
    以：上訴人漏報八十七年十一月及十二月營業收入二五一、四四○元，案經高雄
    市稅捐稽徵處於八十八年四月二十七日查獲，復通報被上訴人審理漏報營利事業
    所得稅屬實，被上訴人乃以本件係高雄市稅捐稽徵處查獲同一事件所牽連之案件
    ，應以高雄市稅捐稽徵處查獲之日即八十八年四月二十七日為本件調查基準日，
    而上訴人係遲至八十八年五月十五日始更正八十七年度營利事業所得稅之申報，
    已不符稅捐稽徵法第四十八條之一規定免罰之要件，乃依所得稅法第一百十條第
    一項規定裁處罰鍰，並無不合。遂認上訴人所訴無理由，駁回其訴。核所持理由
    與本院一貫見解並無違悖。上訴意旨以上訴人於八十八年五月十五日更正申報時
    ，仍未逾該年度所得稅申報最後期限，應無稅捐稽徵法第四十八條之一可否適用
    之爭執云云。惟上訴人漏報本件銷售額二五一、四四○元，於被查獲前並未依行
    為時所得稅法第七十二條第一項規定申經核准延期申報，依同法第七十一條第一
    項規定，其申報截止日應為八十八年三月三十一日，上訴人主張其申報截止日為
    八十八年五月十五日，尚非有據。上訴人所主張並無所涉及法律見解，具有原則
    上之重要性。其上訴核與首揭規定不合，不應許可。其上訴難認合法，應予駁回
    。
三、依行政訴訟法第二百四十九條第一項前段、第一百零四條、民事訴訟法第九十五
    條、第七十八條，裁定如主文。
中    華    民    國    九十二      年      十一      月      二十      日
                    最 高 行 政 法 院  第 四 庭
                                審 判 長 法  官      廖  政  雄
                                         法  官      黃  合  文
                                         法  官      趙  永  康
                                         法  官      鍾  耀  光
                                         法  官      姜  仁  脩
右  正  本  證  明  與  原  本  無  異
                                         法院書記官  彭  秀  玲
中    華    民    國    九十二      年      十一      月      二十      日


司法院資訊處製作；財團法人民間司法改革基金會備份。
